臺灣桃園地方法院民事判決　　　　　　 97年度重訴字第198號
原　　　告　韓德城
訴訟代理人　陳鄭權律師
複　代理人　丁俊和律師
　　　　　　何豐行律師
被　　　告　吳正旺
　　　　　　賴楹淇
　　　　　　賴美卿
　　　　　　賴美鈺
　　　　　　賴介石
　　　　　　戴國康
　　　　　　吳水河
　　　　　　趙登旺
　　　　　　林趙寶
　　　　　　高王秀桃　 (即王.
　　　　　　王新春　　 (即王.
　　　　　　王福壽　　兼王秀.
　　　　　　王道熙
　　　　　　王秀蓮　　兼王秀.
　　　　　　王春菊　　兼王秀.
　　　　　　趙張鳳英　即趙枝.
　　　　　　趙全權　　即趙枝.
　　　　　　趙安平　　即趙枝.
　　　　　　趙文紀　　即趙枝.
　　　　　　趙月葉　　即趙枝.
　　　　　　吳陳月英
上列當事人間請求分割共有物事件，於民國100 年8 月18日言詞
辯論終結，本院判決如下：
      主  文
被告吳正旺、賴楹淇、賴美卿、賴美鈺、賴介石、戴國康應就被
繼承人吳天生所有坐落桃園縣桃園市○○段八七○地號土地應有
部分八分之一、同段八七三地號土地應有部分十六分之三、同段
八七四地號土地應有部分八分之一及同段八七六地號土地應有部
分十六分之三，辦理繼承登記。
被告高王秀桃、王新春、王福壽、王道熙、王秀蓮、王春菊應就
被繼承人王秀梅所有坐落桃園縣桃園市○○段八七○地號土地應
有部分五七六分之二、同段八七三地號土地應有部分一一五二分
之六、同段八七四地號土地應有部分五七六分之二及同段八七六
地號土地應有部分一一五二分之六 ，辦理繼承登記。
被告趙張鳳英、趙全權、趙安平、趙文紀、趙月葉應就被繼承人
趙枝清所有坐落桃園縣桃園市○○段八七○地號土地應有部分五
七六分之五○、同段八七三地號土地應有部分一一五二分之一五
○、同段八七四地號土地應有部分五七六分之五○及同段八七六
地號土地應有部分一一五二分之一五○ ，辦理繼承登記。
原告與被告吳正旺、賴楹淇、賴美卿、賴美鈺、賴介石、戴國康
、吳水河、趙登旺、林趙寶、高王秀桃、王新春、王福壽、王
道熙、王秀蓮、王春菊、趙張鳳英、趙全權、趙安平、趙文紀、
趙月葉共有坐落桃園縣桃園市○○段八七三地號（面積二七六點
六一平方公尺），及同段八七六地號（面積五六六點五五平方公
尺）二筆土地，准予合併分割。其分割方法為：如附圖所示編號
八七三（二）面積二○三點三三平方公尺、編號八七六（三）面
積七點四六平方公尺，合計二一○點七九平方公尺土地，分歸原
告取得；編號八七三（一）面積七○點五三平方公尺、編號八七
六（六）面積三九點二六平方公尺，合計一○九點七九平方公尺
土地，分歸被告趙登旺取得；編號八七三面積二點七五平方公尺
、編號八七六（八）面積一○七點○四平方公尺，合計一○九點
七九平方公尺土地，分歸被告趙張鳳英、趙全權、趙安平、趙文
紀、趙月葉共同取得，並保持公同共有；編號八七六（七）面積
三九點五二平方公尺土地，分歸被告林趙寶取得；編號八七六
（二）面積四點三九平方公尺土地，分歸被告王秀蓮取得；編號
八七六面積四點三九平方公尺土地土地，分歸被告王春菊取得；
編號八七六（五）面積二一點九六平方公尺土地，分歸被告王福
壽取得；編號八七六（四）面積二一點九六平方公尺土地，分歸
被告王道熙取得；編號八七六（一）面積四點三九平方公尺土地
，分歸被告高王秀桃、王新春、王福壽、王道熙、王秀蓮、王春
菊共同取得，並保持公同共有；編號八七六（一○）面積一五八
點○九平方公尺土地，分歸被告吳水河取得；編號八七六（九）
面積一五八點○九平方公尺土地，分歸被告吳正旺、賴楹淇、賴
美卿、賴美鈺、賴介石、戴國康共同取得，並保持公同共有。
原告與被告吳正旺、賴楹淇、賴美卿、賴美鈺、賴介石、戴國康
、趙登旺、林趙寶、高王秀桃、王新春、王福壽、王道熙、王
秀蓮、王春菊、趙張鳳英、趙全權、趙安平、趙文紀、趙月葉吳
陳月英共有坐落桃園縣桃園市○○段八七○地號（面積五三點三
六平方公尺），及同段八七四地號（面積三九四點一四平方公尺
）二筆土地，准予合併分割。其分割方法為：如附圖所示編號八
七○面積五三點三六平方公尺、編號八七四（一一）面積一三六
點四七平方公尺，合計一八九點八三平方公尺土地，分歸原告取
得；編號八七四（七）面積三二點六七平方公尺土地，分歸被告
趙登旺取得；編號八七四（六）面積三二點六七平方公尺土地，
分歸被告趙張鳳英、趙全權、趙安平、趙文紀、趙月葉共同取得
，並保持公同共有；編號八七四（五）面積一一點七六平方公尺
土地，分歸被告林趙寶取得；編號八七四（一）面積一點三一
平方公尺土地，分歸被告王秀蓮取得；編號八七四面積一點三一
平方公尺土地，分歸被告王春菊取得；編號八七四（三）面積六
點五三平方公尺土地，分歸被告王福壽取得；編號八七四（四）
面積六點五三平方公尺土地，分歸被告王道熙取得；編號八七四
（二）面積一點三一平方公尺土地，分歸被告高王秀桃、王新春
、王福壽、王道熙、王秀蓮、王春菊共同取得，並保持公同共有
；編號八七四（八）面積四五點三八平方公尺土地，分歸被告吳
陳月英取得；編號八七四（九）面積四七點○五平方公尺土地，
分歸被告吳正旺、賴楹淇、賴美卿、賴美鈺、賴介石、戴國康共
同取得，並保持公同共有；編號八七四（一○）面積七一點一五
平方公尺土地，分歸原告及被告吳正旺、賴楹淇、賴美卿、賴美
鈺、賴介石、戴國康（以上六人就被繼承人吳天生應有部分公同
共有）、趙登旺、林趙寶、高王秀桃、王新春、王福壽、王道
熙、王秀蓮、王春菊（以上六人就被繼承人王秀梅應有部分公同
共有，王福壽、王道熙、王秀蓮及王春菊就其各自應有部分維持
分別共有）、趙張鳳英、趙全權、趙安平、趙文紀、趙月葉（以
上五人就被繼承人趙枝清應有部分公同共有）、吳陳月英共同取
得，並按原應有部分比例保持共有。
原告應補償被告吳陳月英新臺幣肆萬壹仟佰拾肆元。
訴訟費用由兩造依附表四所示之應有部分比例負擔。
      事實及理由
壹、程序方面：
一、按訴狀送達後，原告不得將原訴變更或追加他訴。但請求之
    基礎事實同一者、該訴訟標的對於數人必須合一確定時，追
    加其原非當事人之人為當事人者，不在此限，民事訴訟法第
    255 條第1 項第2 款、第5 款定有明文。經查，本件原告於
    起訴狀繕本送達被告後，就如附表三編號1 所示系爭土地所
    有權應有部分登記為訴外人吳天生為所有權人部分，因訴外
    人吳天生已於民國42年12月31日死亡，原告於97年10月30日
    追加其繼承人賴楹淇、賴美卿、賴美鈺、賴介石、戴國康為
    被告，另因被告吳國泰已於起訴前76年11月25日死亡，撤回
    該部分起訴，並更正此部分之聲明為被告賴楹淇、賴美卿、
    賴美鈺、賴介石、戴國康應就被繼承人吳天生如附表三編號
    1 所示土地之權利辦理繼承登記（見本院卷一第187-191 頁
    反面）。核原告上開所為訴之變更、追加或係請求之基礎事
    實均為同一，或係追加其原非當事人之人為當事人，揆諸上
    揭法律規定，自應准許。
二、被告王秀梅於97年8 月17日死亡，並由原告於97年10月30日
    具狀為被告王秀梅之繼承人高王秀桃、王春菊、王秀蓮、王
    新春、王福壽、王道熙聲明承受訴訟（見本院卷一第187-18
    9 頁反面、第192-193 頁），上開原告聲明承受訴訟，核無
    不合，應予准許。另被告趙枝清於98年9 月22日死亡（見本
    院卷二第160 頁），並由本院於99月3 月19日裁定命被告趙
    枝清之繼承人趙張鳳英、趙全權、趙安平、趙文紀、趙月葉
    承受訴訟，有上開裁定在卷可佐（見本院卷二第184 頁及反
    面），併此敘明。
三、再按訴訟繫屬中為訴訟標的之法律關係，雖移轉於第三人，
    於訴訟無影響。但第三人如經兩造同意，得聲請代當事人承
    當訴訟，民事訴訟法第254 條第1 項定有明文。查被告吳水
    河於98年7 月24日將其所有如附表二編號3 之應有部分移轉
    予吳陳月英（見本院卷二第126 頁），經吳陳月英聲請承當
    被告吳水河此部分訴訟，原告及被告吳水河均表示同意（見
    本院卷三第279頁及反面），核無不合，應予准許。
四、本件被告林趙寶、王秀蓮、王春菊、賴楹淇、賴美卿、賴
    美鈺、賴介石、賴國康、高王秀桃、王新春、趙張鳳英、趙
    全權、趙安平經合法通知，未於言詞辯論期日到場，核無民
    事訴訟法第386 條所列各款情形，爰依原告之聲請，由其一
    造辯論而為判決。
貳、實體方面：
一、原告主張：
  (一)坐落桃園縣桃園市○○段（下稱同段）870 、873 、874 、
    876 地號4 筆土地，為原告與被告吳水河、趙枝清（起訴後
    於98年9 月22日死亡）、趙登旺、林趙寶、王秀梅（起訴
    後於97年8 月17日死亡）、王秀蓮、王春菊、王福壽、王道
    熙、吳陳月英及訴外人吳天生（46年12月31日死亡）等人所
    共有，其所有權應有部分各如附表一、二所示。而訴外人吳
    天生、被告趙枝清及王秀梅各如附表三所示之繼承人就渠等
    如附表三所示應繼承之土地所有權應有部分迄未辦理繼承登
    記。又前揭4 筆土地係可分割之土地，兩造亦無訂有不分割
    之契約，乃經原告請求被告予以分割，但未能達成協議分割
    。又同段870 、874 地號土地及同段873 、876 地號土地分
    別為相鄰土地，原告請求共有人就同段870 、874 地號2 筆
    土地及同段873 、876 地號2 筆土地予以合併分割，多數被
    告亦均表示同意合併分割，且就上開4 筆土地合併分割，各
    共有人取得之土地可較完整，並提高使用之效用及價值，是
    為共有人之利益，亦以合併分割為宜，爰依民法第823 條、
    第824 條規定請求予以合併分割。復依民法第759 條之規定
    ，因繼承於登記前已取得不動產物權者，應經登記，始得處
    分其物權，則原告於訴請分割本件共有物之同時，應得併同
    請求上述未辦理繼承登記之被告先就渠等應繼承之土地所有
    權應有部分辦理繼承登記。為此，爰依法提起本件訴訟，請
    求合併分割系爭土地。
  (二)聲明：如主文第1 項至第6 項所示。
二、被告答辯如下：
  (一)被告吳正旺、吳水河、趙登旺、趙文紀、趙月葉、吳陳月英
    ：同意依原告所提分割方案合併分割。
  (二)被告王福壽、王道熙：渠等分得之土地形狀上窄下寬，希望
    分得土地為長方形。
  (三)被告賴楹淇、賴美卿、賴美鈺、賴介石、賴國康、林趙寶
    、高王秀桃、王新春、王秀蓮、王春菊、趙張鳳英、趙全權
    、趙安平未於言詞辯論期日到場，亦未提出準備書狀作何聲
    明或陳述。
三、本院判斷：
  (一)經查，原告所主張坐落桃園縣桃園市○○段870 、873 、87
    4 、876 地號4 筆土地，係為原告與被告吳水河、趙枝清（
    起訴後於98年9 月22日死亡）、趙登旺、林趙寶、王秀梅
    （起訴後於97年8 月17日死亡）王秀蓮、王春菊、王福壽、
    王道熙、吳陳月英及訴外人吳天生（46年12月31日死亡）等
    人所共有，其所有權應有部分各如附表一、二所示；訴外人
    吳天生、被告趙枝清及王秀梅各如附表三所示之繼承人就渠
    等如附表三所示應繼承之土地所有權應有部分迄未辦理繼承
    登記；又前揭4 筆土地係可分割之土地，且同段870 、874
    地號土地及同段873 、876 地號土地分別為相鄰土地，兩造
    亦無訂有不分割之契約，乃經原告請求被告予以分割，但未
    能達成協議分割，而各該土地應有部分過半數之共有人同意
    合併分割等事實，業據原告提出繼承系統表、接管戶口調查
    謄本、戶籍登記除戶謄本、戶籍謄本、土地登記第二類謄本
    等附卷可稽（見本院卷一第135-158 、167-186 、190-195
    頁、卷二第118-129 頁），且經本院依職權函查無誤，有桃
    園縣桃園市戶政事務所99年3 月16日桃市戶字第0990002352
    號函在卷足參（見本院卷二第175-180 頁），復為言詞辯論
    時曾經到場之被告所不爭執，其餘被告則均經本院合法通知
    ，既不於言詞辯論期日到場爭執，復未提出書狀作何聲明或
    陳述，自堪認原告上開主張為真實。
  (二)按繼承人有數人時，在分割遺產前，各繼承人對於遺產全部
    為公同共有，民法第1151條定有明文。而繼承人請求分割公
    同共有之遺產，性質上為處分行為，如係不動產，依民法第
    759 條規定，於未辦妥繼承登記前，自不得為之。又按不動
    產之繼承登記，得由任何繼承人為全體繼承人聲請之，此觀
    土地法第73條第1 項之規定可知。且按共有之不動產之共有
    人中一人死亡，他共有人請求分割共有物時，為求訴訟之經
    濟起見，可許原告就請求繼承登記及分割共有物之訴合併提
    起，即以一訴請求該死亡之共有人之繼承人辦理繼承登記並
    請求該繼承人於辦理繼承登記後，與原告及其餘共有人分割
    共有之不動產，最高法院70年度第2 次民事庭會議決定（二
    ）決議、69年台上字第1012號判例意旨可供參照。亦即法院
    裁判分割共有物，性質上為共有人間應有部分之交換，自屬
    處分行為，以各共有人之處分權存在為前提，故提起分割共
    有物之訴，參與分割之當事人以全體共有人為限，倘共有人
    死亡時，其繼承人因繼承，於登記前已取得不動產物權，惟
    非經登記不得處分其物權，則在辦畢繼承登記前，其繼承人
    仍不得以共有人身分參與共有物之分割（最高法院91年度台
    上字第832 號裁判意旨亦可參考）。本件4 筆土地既有如附
    表三所示之被告未就渠等應繼承之部分辦理繼承登記，而原
    告又屬前揭土地之分別共有人，則原告為求分割系爭土地，
    依訴訟經濟原則，自可許其就請求辦理繼承登記及分割共有
    物之訴合併提起，並請求如附表三所示未辦繼承登記之被告
    於辦理繼承登記後，與原告及其餘共有人分割共有之不動產
    甚明。
  (三)再按除因物之使用目的不能分割或契約訂有不分割之期限者
    ，各共有人得隨時請求分割。又共有物之分割方法，依共有
    人協議之方法行之，分割方法不能協議決定者，法院得依任
    何共有人之請求，以原物分配於各共有人；共有人部分相同
    之相鄰數不動產，各該不動產均具應有部分之共有人，經各
    不動產應有部分過半數共有人之同意，得請求合併分割，民
    法第823 條第1 項、第824 條第1 項及同條第2 項第1 款、
    第6 項前段分別定有明文。本件同段870 、874 地號土地及
    同段873 、876 地號土地分別為相鄰土地，原告為上開4 筆
    土地之共有人，各筆土地共有人應有部分之比例詳如附表一
    、二所示，兩造並無不得分割之協議，依上開4 筆土地使用
    目的亦無不能分割之情形，且經各該土地應有部分過半數之
    共有人同意合併分割，然不能達成分割協議等情，既經本院
    認定無訛，業如前述，則原告依前開規定，請求本院裁判合
    併分割上開4 筆土地，並以原物分配各共有人，自屬有據，
    應予准許。
  (四)次按請求共有物之分割，應由法院依民法第824 條第2 項命
    為適當之分配，不受當事人主張之拘束。又分割共有物時，
    法院應參酌當事人之聲明、共有物之性質、經濟效用及全體
    共有人利益等情狀公平決之。而分割共有物，以消滅共有關
    係為目的。法院裁判分割共有土地時，除因該土地內部之使
    用目的不能分割（如為道路），或部分共有人仍願維持共有
    關係，就該部分土地不予分割或准該部分共有人成立新共有
    關係外，應將土地分配於各共有人單獨所有（最高法院69年
    度台上字第1831號判例可資參照）。經查，原告所提分割方
    案大致符合前揭4 筆土地使用現況，此有本院98年2 月25日
    、98年9 月10日、99年8 月9 日、100 年1 月10日勘驗筆錄
    及桃園縣桃園地政事務所98年9 月10日土地複丈成果圖在卷
    可佐（見本院卷二第11-13 、107-109 、111 頁、卷三第72
    -7 5、163 頁）。本院參酌大部分共有人均同意原告所提合
    併分割方案，雖被告王福壽、王道熙就其分得土地略成梯形
    有所爭執，惟考量被告王福壽、王道熙依其應有部分可分得
    面積不大（同段873 、876 地號土地合併分割後，可分得土
    地各為21.96 平方公尺），若欲分得矩形土地，所得土地形
    狀勢必較原告所提分割方案更形狹長，無助於土地利用，是
    原告分割方案尚無不妥，且該分割方案既兼顧兩造多數意願
    及土地使用現況，應有利於分割後土地之經濟效用及使用利
    益，可發揮土地之最大經濟利益。是本院審酌前揭4 筆土地
    之現有使用狀況、價值高低、位置、兩造意願及分割後取得
    土地之經濟利益，並考量共有人應有部分所占面積大小等情
    狀，認以如主文第4 項及第5 項所示之原告分割方案最為適
    當、公允。
  (五)再查，依原告分割方案，同段870 、874 地號土地合併分割
    並扣除編號874 （10）應保持共有之土地後，原告取得面積
    為189.83平方公尺，依原告應有部分比例計算，溢得約1.66
    平方公尺〔189.83（分得面積）-188.175（應得面積）≒1.
    66〕，被告吳陳月英則不足約1.66平方公尺〔47.046（應得
    面積）- 45.38 （分得面積）≒1.66〕，原告分割方案主張
    就上開土地面積差額以新台幣41,334元補償被告吳陳月英，
    並經被告吳陳月英當庭表示同意上開補償金額（見本院卷三
    第244 頁），本院亦認上開補償金額亦屬公允。從而，原告
    依民法第823 條第1 項、第824 條第3 項、第6 項之規定，
    訴請判決前揭4 筆土地以如其主張之分割方案為分割，為有
    理由，應予准許。
四、末按，分割共有物具有非訟事件性質，兩造就共有物分割方
    法不能達成協議時，固得起訴請求裁判分割，然兩造各自主
    張之分割方法，僅供法院參考，法院依民法第824 條命為適
    當之分配，乃斟酌何種分割方法較能增進共有物之經濟效益
    ，並兼顧兩造利益以為決定，不受任何共有人主張之拘束，
    亦不因何造起訴而有不同，縱法院認原告請求分割共有物為
    有理由，依法決定方法分割，被告應訴並提出不同主張，促
    使法院就如何為適法分割形成積極心證，均為渠等按當時之
    訴訟程度為伸張或防衛權利所必要，如僅因法院准許原告分
    割共有物之請求或採納其分割方案，即命被告負擔全部訴訟
    費用，顯失公允；本院酌量兩造均可因本件分割共有物而獲
    得相同之利益，故以兩造共有人應有部分比例負擔訴訟費用
    方不致失衡，爰判決如主文第7項所示。
五、據上論結，本件原告之訴為有理由，依民事訴訟法第385 條
    第1 項前段、第78條、第80條之1 、第85條第2 項，判決如
    主文。
中    華    民    國   100    年    9     月    15    日
                  民事第一庭  審判長法  官  郭琇玲
                                    法  官  陳振嘉
                                    法  官  郭俊德
附表一
┌─┬──────────┬──────┬───────┬──────┬──────┐
│編│共有人（登記名義人）│  873地號   │  876地號     │面積        │備註        │
│號│                    │（276.61㎡）│（566.55㎡）  │（㎡）      │            │
├─┼────┬─────┼──────┼───────┼──────┼──────┤
│  │        │應有部分  │4/16        │4/16          │            │            │
│1 │韓德城  ├─────┼──────┼───────┤210.8       │            │
│  │        │面積      │69.16       │141.64        │            │            │
├─┼────┼─────┼──────┼───────┼──────┼──────┤
│  │        │應有部分  │3/16        │3/16          │            │            │
│2 │吳天生  ├─────┼──────┼───────┤158.09      │            │
│  │        │面積      │51.86       │106.23        │            │            │
├─┼────┼─────┼──────┼───────┼──────┼──────┤
│  │        │應有部分  │3/16        │3/16          │            │            │
│3 │吳水河  ├─────┼──────┼───────┤158.09      │            │
│  │        │面積      │51.86       │106.23        │            │            │
├─┼────┼─────┼──────┼───────┼──────┼──────┤
│  │        │應有部分  │150/1152    │150/1152      │            │            │
│4 │趙枝清  ├─────┼──────┼───────┤109.79      │            │
│  │        │面積      │36.02       │73.77         │            │            │
├─┼────┼─────┼──────┼───────┼──────┼──────┤
│  │        │應有部分  │150/1152    │150/1152      │            │            │
│5 │趙登旺  ├─────┼──────┼───────┤109.79      │            │
│  │        │面積      │36.02       │73.77         │            │            │
├─┼────┼─────┼──────┼───────┼──────┼──────┤
│  │        │應有部分  │54/1152     │54/1152       │            │            │
│6 │林趙寶├─────┼──────┼───────┤39.53       │            │
│  │        │面積      │12.97       │26.56         │            │            │
├─┼────┼─────┼──────┼───────┼──────┼──────┤
│  │        │應有部分  │6/1152      │6/1152        │            │            │
│7 │王秀蓮  ├─────┼──────┼───────┤4.39        │            │
│  │        │面積      │1.44        │2.95          │            │            │
├─┼────┼─────┼──────┼───────┼──────┼──────┤
│  │        │應有部分  │6/1152      │6/1152        │            │            │
│8 │王春菊  ├─────┼──────┼───────┤4.39        │            │
│  │        │面積      │1.44        │2.95          │            │            │
├─┼────┼─────┼──────┼───────┼──────┼──────┤
│  │        │應有部分  │30/1152     │30/1152       │            │            │
│9 │王福壽  ├─────┼──────┼───────┤21.95       │            │
│  │        │面積      │7.20        │14.75         │            │            │
├─┼────┼─────┼──────┼───────┼──────┼──────┤
│  │        │應有部分  │30/1152     │30/1152       │            │            │
│10│王道熙  ├─────┼──────┼───────┤21.95       │            │
│  │        │面積      │7.20        │14.75         │            │            │
├─┼────┼─────┼──────┼───────┼──────┼──────┤
│  │        │應有部分  │6/1152      │6/1152        │            │            │
│11│王秀梅  ├─────┼──────┼───────┤4.39        │            │
│  │        │面積      │1.44        │2.95          │            │            │
├─┼────┼─────┼──────┼───────┼──────┼──────┤
│合│        │          │276.61      │566.55        │843.16      │            │
│計│        │          │            │              │            │            │
└─┴────┴─────┴──────┴───────┴──────┴──────┘
附表二
┌─┬──────────┬──────┬───────┬──────┬──────┐
│編│共有人（登記名義人）│   870地號  │  874地號     │面積        │備註        │
│號│                    │（53.36㎡） │（394.14㎡）  │（㎡）      │            │
├─┼────┬─────┼──────┼───────┼──────┼──────┤
│  │        │應有部分  │4/8         │4/8           │            │            │
│1 │韓德城  ├─────┼──────┼───────┤223.75      │            │
│  │        │面積      │26.68       │197.07        │            │            │
├─┼────┼─────┼──────┼───────┼──────┼──────┤
│  │        │應有部分  │1/8         │1/8           │            │            │
│2 │吳天生  ├─────┼──────┼───────┤55.94       │            │
│  │        │面積      │6.67        │49.27         │            │            │
├─┼────┼─────┼──────┼───────┼──────┼──────┤
│  │        │應有部分  │1/8         │1/8           │            │吳水河於98.7│
│3 │吳陳月英├─────┼──────┼───────┤55.94       │.24 移轉登記│
│  │        │面積      │6.67        │49.27         │            │予吳陳月英  │
├─┼────┼─────┼──────┼───────┼──────┼──────┤
│  │        │應有部分  │50/576      │50/576        │            │            │
│4 │趙枝清  ├─────┼──────┼───────┤38.84       │            │
│  │        │面積      │4.63        │34.21         │            │            │
├─┼────┼─────┼──────┼───────┼──────┼──────┤
│  │        │應有部分  │50/576      │50/576        │            │            │
│5 │趙登旺  ├─────┼──────┼───────┤38.84       │            │
│  │        │面積      │4.63        │34.21         │            │            │
├─┼────┼─────┼──────┼───────┼──────┼──────┤
│  │        │應有部分  │18/576      │18/576        │            │            │
│6 │林趙寶├─────┼──────┼───────┤13.99       │            │
│  │        │面積      │1.67        │12.32         │            │            │
├─┼────┼─────┼──────┼───────┼──────┼──────┤
│  │        │應有部分  │2/576       │2/576         │            │            │
│7 │王秀蓮  ├─────┼──────┼───────┤1.56        │            │
│  │        │面積      │0.19        │1.37          │            │            │
├─┼────┼─────┼──────┼───────┼──────┼──────┤
│  │        │應有部分  │2/576       │2/576         │            │            │
│8 │王春菊  ├─────┼──────┼───────┤1.56        │            │
│  │        │面積      │0.19        │1.37          │            │            │
├─┼────┼─────┼──────┼───────┼──────┼──────┤
│  │        │應有部分  │10/576      │10/576        │            │            │
│9 │王福壽  ├─────┼──────┼───────┤7.76        │            │
│  │        │面積      │0.92        │6.84          │            │            │
├─┼────┼─────┼──────┼───────┼──────┼──────┤
│  │        │應有部分  │10/576      │10/576        │            │            │
│10│王道熙  ├─────┼──────┼───────┤7.76        │            │
│  │        │面積      │0.92        │6.84          │            │            │
├─┼────┼─────┼──────┼───────┼──────┼──────┤
│  │        │應有部分  │2/576       │2/576         │            │            │
│11│王秀梅  ├─────┼──────┼───────┤1.56        │            │
│  │        │面積      │0.19        │1.37          │            │            │
├─┼────┼─────┼──────┼───────┼──────┼──────┤
│合│        │          │53.36       │394.14        │447.5       │            │
│計│        │          │            │              │            │            │
└─┴────┴─────┴──────┴───────┴──────┴──────┘
附表三
┌──┬─────┬───────────┬───────┬──────────┐
│編號│被繼承人即│  土地地號及應有部分  │應辦理繼承登記│備註                │
│    │登記名義人│                      │之人          │                    │
├──┼─────┼───────────┼───────┼──────────┤
│1   │吳天生    │870地號：8分之1     │吳正旺、賴楹淇│吳天生繼承人為吳李│
│    │（41年12月│873地號：16分之3    │賴美卿、賴美鈺│  珠、吳國泰、吳正旺│
│    │31日死亡）│874地號：8分之1     │賴介石、戴國康│  、賴吳寶金、戴吳寶│
│    │          │876地號：16分之3    │              │  秀。              │
│    │          │                      │              │戴吳寶秀於50年12月│
│    │          │                      │              │  11日死亡，繼承人為│
│    │          │                      │              │  戴國康。          │
│    │          │                      │              │賴吳寶金於58年6月1│
│    │          │                      │              │  6日死亡，繼承人為 │
│    │          │                      │              │  賴楹淇、賴美卿、  │
│    │          │                      │              │  賴美鈺、賴介石。  │
│    │          │                      │              │吳國泰於67年11月25│
│    │          │                      │              │  日死亡，繼承人為吳│
│    │          │                      │              │  正旺。            │
├──┼─────┼───────────┼───────┼──────────┤
│2   │王秀梅    │870地號：576分之2   │高王秀桃、王新│                    │
│    │（97年8 月│873地號：1152分之6  │春、王福壽、王│                    │
│    │17日死亡）│874地號：576分之2   │道熙、王秀蓮、│                    │
│    │          │876地號：1152分之6  │王春菊        │                    │
├──┼─────┼───────────┼───────┼──────────┤
│3   │趙枝清    │870地號：576分之50  │趙張鳳英、趙全│                    │
│    │（98年9 月│873地號：1152分之150│權、趙安平、趙│                    │
│    │22日死亡）│874地號：576分之50  │文紀、趙月葉  │                    │
│    │          │876地號：1152分之150│              │                    │
└──┴─────┴───────────┴───────┴──────────┘
附表四
┌───────┬──────────────┬─────┐
│共有人        │4 筆土地合併後之應有部分：  │   備註   │
│              │即訴訟費用負擔比例          │          │
├───────┼──────────────┼─────┤
│韓德城        │43455/129066                │          │
├───────┼──────────────┼─────┤
│吳正旺、賴楹淇│21403/129066                │連帶負擔  │
│賴美卿、賴美鈺│                            │          │
│賴介石、戴國康│                            │          │
├───────┼──────────────┼─────┤
│吳水河        │15809/129066                │          │
├───────┼──────────────┼─────┤
│吳陳月英      │5594/129066                 │          │
├───────┼──────────────┼─────┤
│趙張鳳英、趙全│14863/129066                │連帶負擔  │
│權、趙安平、趙│                            │          │
│文紀、趙月葉  │                            │          │
├───────┼──────────────┼─────┤
│趙登旺        │14863/129066                │          │
├───────┼──────────────┼─────┤
│林趙寶      │5352/129066                 │          │
├───────┼──────────────┼─────┤
│王秀蓮        │595/129066                  │          │
├───────┼──────────────┼─────┤
│王春菊        │595/129066                  │          │
├───────┼──────────────┼─────┤
│王福壽        │2971/129066                 │          │
├───────┼──────────────┼─────┤
│王道熙        │2971/129066                 │          │
├───────┼──────────────┼─────┤
│高王秀桃、王新│595/129066                  │連帶負擔  │
│春、王福壽、王│                            │          │
│道熙、王秀蓮、│                            │          │
│王春菊        │                            │          │
└───────┴──────────────┴─────┘
正本係照原本作成。
如對本判決上訴，須於判決送達後二十日內向本院提出上訴狀。
如委任律師提起上訴者，應一併繳納上訴審裁判費。
中    華    民    國   100    年    9     月    15    日
                                    書記官  黃澧